【裁判字號】    97,易,134
【裁判日期】    970331
【裁判案由】    竊盜
【裁判全文】
臺灣雲林地方法院刑事判決               97年度易字第134號
公  訴  人  臺灣雲林地方法院檢察署檢察官
被      告  乙○○
            甲○○
                      號（
上列被告等因竊盜案件，經檢察官提起公訴（97年度偵字第34號
），被告於準備程序中就被訴之事實為有罪之陳述，本院裁定進
行簡式審判程序，判決如下：
    主  文
乙○○共同竊盜，累犯，處有期徒刑拾月，又共同逾越牆垣竊盜
，累犯，處有期徒刑壹年，應執行有期徒刑壹年陸月。
甲○○共同竊盜，累犯，處有期徒刑拾月，又結夥三人以上逾越
牆垣竊盜，累犯，處有期徒刑壹年，又共同逾越牆垣竊盜，累犯
，處有期徒刑壹年貳月，應執行有期徒刑貳年肆月。
    事實及理由
一、犯罪事實：
    乙○○曾於民國91年間，因竊盜、搶奪案件，經本院分別判
    處有期徒刑1 年2 月、3 年6 月，合併應執行有期徒刑4 年
    3 月確定，於95年08月12日縮短刑期執行完畢。甲○○於94
    年間曾因施用第一級、第二級毒品及竊盜案件，分別經本院
    判處有期徒刑10月、6 月、6 月確定，定應執行刑有期徒刑
    1 年8 月，又於95年間因詐欺案件經本院判處有期徒刑6 月
    ，減為有期徒刑3 月確定，接續執行後，於96年09月12日縮
    刑期滿執行完畢。詎其2 人仍不知悔改，因缺錢花用，分別
    為下列行為：
(一)、於97年01月01日中午，乙○○駕駛其姑丈張佐田使用之車號
    SQ-7563 號自小貨車（此部分涉及親屬間竊盜罪，張佐田撤
    回告訴，經檢察官為不起訴處分確定）搭載甲○○，於同日
    下午01時許，兩人駕車行經雲林縣斗南鎮○○路斗南田徑場
    ，竟基於意圖為自己不法所有之犯意聯絡，共同以徒手搬運
    之方式，竊取田徑場北側由丁○○所管領之白鐵製鐵柵門1
    片，得手後據為己有，將之搬運至上開自小貨車上，載運至
    雲林縣大埤鄉○○村○○路164 號重發企業社準備販賣，旋
    為警於同日下午02時許，在重發企業社當場查獲。
(二)、於97年01月29日上午10時許，甲○○意圖為自己不法之所有
    ，與真實姓名年籍不詳、綽號「阿木」、「黑東」之成年男
    子基於竊盜之犯意聯絡，結夥3 人同至雲林縣斗南鎮○○路
    212 號斗南高中，由甲○○攀爬逾越斗南高中之圍牆進入校
    園內，徒手竊取校內「至善樓」旁由丙○○管領之白鐵製水
    溝蓋3 片，得手後由圍牆外守候之綽號「阿木」、「黑東」
    2 人接應，據為己有，3 人分乘2 輛機車載運竊得之白鐵製
    水溝蓋3 片，同至雲林縣大埤鄉○○村○○路164 號重發企
    業社販售予不知情之林麗紅（涉犯贓物罪部分，經檢察官為
    不起訴處分確定），得款新臺幣（下同）1,800 元，甲○○
    分得500 元花用。
(三)、於97年01月30日中午12時許，乙○○與甲○○意圖為自己不
    法之所有，基於竊盜之犯意聯絡，由乙○○駕駛其兄詹嘉瑋
    所有之車號SH-8910 號自用小客車搭載甲○○，至雲林縣斗
    南鎮○○路212 號斗南高中，由甲○○攀爬逾越斗南高中之
    圍牆進入校園內，徒手竊取校園內由丙○○管領之白鐵製水
    溝蓋1 片，得手後交由圍牆外守候之乙○○接應，據為己有
    ，再以該自小客車載運至重發企業社販售予不知情之林麗紅
    ，得款500 元，乙○○、甲○○各分得250 元花用。惟因行
    竊之際，為劉憲育當場目擊，記下乙○○駕駛自小客車車牌
    號碼後，報警循線查獲。
二、證據：
(一)、本件屬於刑事訴訟法第376 條第2 款所列之案件，依同法第
    284 條之1 規定，得由法官一人獨任審判。又本件經被告於
    準備程序中就被訴事實為有罪陳述，經本院裁定進行簡式審
    判程序，依同法第273 條之2 、第159 條第2 項之規定，不
    適用傳聞法則有關限制證據能力之規定，並得依同法第310
    條之2 準用同法第454 條之規定，判決書僅應記載犯罪事實
    、證據名稱及應適用之法條等事項，並得以簡略方式為之，
    如認定之犯罪事實、證據及應適用之法條，與檢察官起訴書
    之記載相同者，得引用之，合先敘明。
(二)、認定犯罪事實之證據如下：
１、被害人丁○○、丙○○於警詢陳述物品失竊之筆錄。
２、現場目擊者劉憲育於警詢之陳述筆錄。
３、收購白鐵之林麗紅（即重發企業社負責人）於警詢及檢察官
    面前之供述筆錄。
４、被害人領回失竊白鐵之贓物認領保管單。
５、警方查獲時之現場照片、失竊物品照片。
６、被告乙○○、甲○○於警詢、檢察官面前之自白筆錄。
７、被告乙○○、甲○○於本院審理時，對上開犯罪事實均坦承
    不諱。被告乙○○雖一度否認共犯如犯罪事實(三)所示之竊盜
    罪，惟其於本院第2 次準備程序中及審判中均坦承該次犯行
    ，復有上述證據資料足資佐證，本件事證明確，被告2 人犯
    行均堪認定，自應依法論科。
三、論罪科刑之理由：
(一)、被告2 人如犯罪事實(一)所示之行為，係犯刑法第320 條第1
    項之竊盜罪。被告甲○○就犯罪事實(二)所為，係犯同法第32
    1 條第1 項第4 款、第2 款之結夥3 人以上踰越牆垣竊盜罪
    。被告2 人如犯罪事實(三)所為，係犯同法第321 條第1 項第
    2 款之踰越牆垣竊盜罪。被告2 人就犯罪事實(一)(三)所示之犯
    行，有犯意聯絡，行為分擔，為共同正犯。被告甲○○就犯
    罪事實(二)之犯行，與綽號「阿木」、「黑東」2 人間，有犯
    意聯絡、行為分擔，亦為共同正犯。被告乙○○前後2 次竊
    盜犯行，被告甲○○前後3 次竊盜犯行，行為不同，犯意個
    別，應予分論併罰。
(二)、乙○○前因犯竊盜、搶奪案件，經本院分別判處有期徒刑1
    年2 月、3 年6 月，合併應執行有期徒刑4 年3 月確定，於
    95年08月12日縮短刑期執行完畢。甲○○於94年間曾因施用
    第一級、第二級毒品及竊盜案件，分別經本院判處有期徒刑
    10月、6 月、6 月確定，定應執行刑有期徒刑1 年8 月，又
    於95年間因詐欺案件經本院判處有期徒刑6 月，減為有期徒
    刑3 月確定，接續執行後，於96年09月12日縮刑期滿執行完
    畢。以上各情，均有臺灣高等法院被告前案紀錄表在卷可參
    ，其2 人於有期徒刑執行完畢後5 年內故意再犯本件有期徒
    刑以上之罪，均為累犯，各依刑法第47條之規定分別加重其
    刑。
(三)、本院審酌：被告2 人犯後坦承犯行，自白犯罪情節，顯有認
    錯之意，態度良好，惟均未能彌補被害人所受損害，被害人
    丁○○、丙○○到庭均未表示原諒被告之意。被告乙○○持
    有丙級、乙級技工證照，本有一技之長，惟於案發前因發生
    車禍，無法工作；被告甲○○原從事水泥工，於案發前已失
    業1 個多月。其2 人均因失業，沒有收入，年關將至，缺錢
    花用，因而再次鋌而走險，竊取物品變賣得現，充作平日開
    銷，由其犯罪動機，難認被告2 人惡性甚深。再參酌其2 人
    專偷白鐵變賣，惟變賣所得甚低，可分得之竊盜所得僅幾百
    元，事後竊得物品亦均為警尋獲，發還被害人，其2 人犯罪
    情節及犯罪所生之實害非鉅。然被告乙○○於95年08月12日
    、被告甲○○於96年09月12日分別執行竊盜等案件完畢，於
    次日才離開監所，重獲自由，被告乙○○於離監不到1 年5
    月、被告甲○○出獄不滿4 月，即又雙雙犯案，顯然被告2
    人嚴重欠缺對他人財物安全之尊重，對於缺錢花用一事，似
    乎有經常以竊盜變現解決之傾向，且其2 人於犯罪事實(一)所
    示之犯行為警查獲後，仍然再犯竊盜案件，對於可能入監服
    刑，顯已有準備，其後之犯案刑度，自應遞增，較長之刑度
    ，應能矯治被告2 人對他人財物之輕慢觀念與態度。復參酌
    公訴檢察官之求刑與被告2 人於庭訊中表示願受刑度多寡之
    意願，及其家庭生活等一切情狀，各量處如主文所示之刑，
    並分別定其應執行刑。
四、應適用之法條：
(一)、刑事訴訟法第273 條之1 第1 項、第273 條之2 、第299 條
    第1項前段、第310條之2、第454條。
(二)、刑法第28條、第320 條第1 項、第321 條第1 項第2 款、第
    4 款、第47條第1項、第51條第5款。
中    華    民    國    97    年    3     月    31    日
                  刑事第五庭    法  官   侯廷昌
以上正本證明與原本無異。
如不服本判決，應於判決收受後10日內，向本院提出上訴狀（須
附繕本）。
                                書記官   馮善詮
中    華    民    國    97    年    3     月    31    日
附錄所犯法條：
刑法第320條：
意圖為自己或第三人不法之所有，而竊取他人之動產者，為竊盜
罪，處 5 年以下有期徒刑、拘役或 5 百元以下罰金。
意圖為自己或第三人不法之利益，而竊佔他人之不動產者，依前
項之規定處斷。
前二項之未遂犯罰之。
刑法第321條：
犯竊盜罪而有左列情形之一者，處六月以上、五年以下有期徒刑
：
一、於夜間侵入住宅或有人居住之建築物、船艦或隱匿其內而犯
    之者。
二、毀越門扇、牆垣或其他安全設備而犯之者。
三、攜帶兇器而犯之者。
四、結夥三人以上而犯之者。
五、乘火災、水災或其他災害之際而犯之者。
六、在車站或埠頭而犯之者。
前項之未遂犯罰之。


司法院資訊處製作；財團法人民間司法改革基金會備份。
